【裁判字號】    96,訴,4641
【裁判日期】    970131
【裁判案由】    毒品危害防制條例
【裁判全文】
臺灣板橋地方法院刑事判決              96年度訴字第4641號
公  訴  人  臺灣板橋地方法院檢察署檢察官
被      告  甲○○
                  （現另案於臺灣臺北監獄臺北分監執行中）
上列被告因違反毒品危害防制條例案件，經檢察官提起公訴（96
年度毒偵字第8475號），嗣因被告於本院準備程序中就被訴事實
為有罪之陳述，本院告知被告簡式審判程序之旨，並聽取當事人
之意見後，由本院合議庭裁定改由受命法官獨任依簡式審判程序
進行，判決如下：
    主  文
甲○○施用第一級毒品，累犯，處有期徒刑捌月。又施用第二級
毒品，累犯，處有期徒刑肆月，扣案之第二級毒品安非他命（淨
重零點捌公克）沒收銷燬之，上開毒品之外包裝袋壹個，沒收之
。應執行有期徒刑拾月，扣案之第二級毒品甲基安非他命（淨重
零點捌公克）沒收銷燬之，上開毒品之外包裝袋壹個，沒收之。
    事  實
一、甲○○前於民國87年間，因施用毒品案件，經本院以87年度
    毒聲字第3306號裁定送觀察、勒戒，認有繼續施用毒品之傾
    向，由本院以87年度毒聲字第3785號裁定令入戒治處所施以
    強制戒治，嗣經本院以88年度毒聲字第2261號裁定停止戒治
    ，所餘戒治期間，付保護管束，惟嗣因於保護管束期間違反
    保護管束應遵守事項情節重大，再經本院以88年度毒聲字第
    5460號裁定撤銷停止戒治，令入戒治處所施以強制戒治，於
    89年4 月8 日戒治期滿執行出完畢出所，由經臺灣板橋地方
    法院檢察署檢察官於同年4 月28日以89年度戒毒偵字第287
    號為不起訴處分確定；復於90年間，因施用毒品案件，經檢
    察官聲請強制戒治及聲請簡易判決處刑，由本院以90年度毒
    聲字第4576號裁定令入戒治處所施以強制戒治，於92年2 月
    17日戒治期滿執行完畢，並由本院於91年4 月11日以91年度
    重簡字第106 號判處有期徒刑4 月確定，於92年8 月28日執
    行完畢。詎仍不知悔改，於上揭強制戒治執行完畢釋放後5
    年內，復基於施用第一級毒品海洛因及第二級毒品甲基安非
    他命之犯意，於96年10月19日凌晨2 、3 時許，在臺北縣蘆
    洲市○○街71巷20號2 樓之住處房間內，分別以將第一級毒
    品海洛因摻入香菸後點燃後吸食之方式，施用第一級毒品海
    洛因，及以將第二級毒品甲基安非他命置入其自己臨時組裝
    而成之玻璃吸食器，用火燒烤成煙霧後吸食之方式，施用第
    二級毒品甲基安非他命各1 次。嗣經警於同日16時30分許，
    在上開處所查獲，並起出甲基安非他命1 包（淨重0.8 公克
    ），並經警採集其尿液送驗而查悉上情。
二、案經臺北縣政府警察局三重分局報告臺灣板橋地方法院檢察
    署檢察官偵查起訴。
    理  由
壹、程序方面：
    查本件被告甲○○所犯並非死刑、無期徒刑、最輕本刑為三
    年以上有徒刑之罪或高等法院管轄第一審案件，而其於準備
    程序進行中，被告先就被訴事實為有罪之陳述，經法官告知
    簡式審判程序之旨，並聽取公訴人及被告之意見後，本院認
    適宜改依簡式審判程序進行，爰依刑事訴訟法第273 條之1
    第1 項、第284 條之1 規定，由本院合議庭以裁定由受命法
    官獨任進行簡式審判程序，合先敘明。
貳、實體方面：
一、上揭事實，業據被告甲○○於警詢、偵查及本院審理時坦承
    不諱，復有搜索扣押筆錄、扣押物品目錄表各乙份、查獲現
    場照片3 幀存卷可稽，及安非他命1 包扣案可資佐證。又被
    告為警查獲時所採其尿液送驗結果，係呈安非他命類（含甲
    基安非他命）陽性反應及嗎啡陽性反應，此有臺北縣政府警
    察局三重分局查獲毒品案件被移送者姓名、代碼對照表（代
    碼編號：0000 000000） 、台灣檢驗科技股份有限公司於96
    年11月5 日出具之濫用藥物尿液檢驗報告（報告編號：CH/2
    007/A1564） 各1 份在卷可稽。而扣案之結晶體1 包，經臺
    北縣政府警察局三重分局以煙毒品檢驗A 包試劑初步檢驗結
    果，淨重0.8 公克，檢出第二級毒品安非他命成分，有該局
    查獲涉嫌違反毒品危害防制條例案件毒品初步鑑驗報告單1
    紙在卷可憑。被告自白核與事實相符。又查，被告前於87年
    間，因施用毒品案件，經本院以87年度毒聲字第3306號裁定
    送觀察、勒戒，認有繼續施用毒品之傾向，由本院以87年度
    毒聲字第3785號裁定令入戒治處所施以強制戒治，嗣經本院
    以88 年 度毒聲字第2261號裁定停止戒治，所餘戒治期間，
    付保護管束，嗣另經本院以88年度毒聲字第5460號裁定撤銷
    停止戒治，令入戒治處所施以強制戒治，於89年4 月8 日戒
    治期滿執行出完畢出所。又於90年間，因施用毒品案件，由
    本院以90年度毒聲字第4576號裁定令入戒治處所施以強制戒
    治，於92年2 月18日戒治期滿執行完畢釋放，此有臺灣高等
    法院被告前案紀錄表在卷可稽。綜上所述，足認被告前經強
    制戒治執行完畢釋放後，五年內再犯本件施用第一、二級毒
    品犯行。本案事證明確，被告犯行堪以認定，應依法論科。
二、查海洛因及甲基安非他命，分屬於毒品危害防制條例第2 條
    第2 項第1 、2 款所規定之第一、二級毒品，核被告所為，
    係犯毒品危害防制條例第10條第1 項、第2 項之施用第一、
    二級毒品罪。被告施用前持有第一、二級毒品之低度行為，
    各為進而施用第一、二級毒品之高度行為所吸收，均不另論
    罪。又被告所犯上開二罪名，犯意各別，行為互殊，應予分
    論併罰。又查，被告有上述事實欄所述科刑及執行紀錄，有
    上述前案紀錄表在卷可按，被告於五年內故意再犯有期徒刑
    以上之本罪，為累犯，各應依刑法第47條第1 項規定，加重
    其刑。審酌被告有多次施用毒品前科，品行非佳，且曾經強
    制戒治執行完畢，竟再為本件施用毒品犯行，顯見其不思悔
    改，自制力亦顯不佳，足以戕害其身心，滋生其他犯罪，惡
    化治安，嚴重損及公益；惟另考量被告於犯後已坦承犯行，
    而其施用毒品行為於本質上係屬自我戕害行為，反社會性之
    程度應屬較低等一切情狀，各量處如主文所示之刑，併定其
    應執行之刑，以資懲儆。又扣案之甲基安非他命１包（淨重
    0.8 公克），既屬當場查獲之第二級毒品，爰依毒品危害防
    制條例第18條第1項前段規定，宣告沒收銷燬之。至該安非
    他命之外包裝袋1個，係用於包裹毒品，防其裸露、潮濕，
    便於攜帶施用，係預備供被告施用毒品所用之物，且係被告
    所有，此據被告於本院審理時供明在卷，爰依刑法第38條第
    1項第2款規定，亦併予宣告沒收。
據上論斷，應依刑事訴訟法第273 條之1 第1 項、第299 條第1
項前段，毒品危害防制條例第10條第1 項、第2 項、第18條第1
項前段，刑法第11條、第47條第1 項、第51條第5 款、第38條第
1項 第2 款，判決如主文。
本案經檢察官江祐丞到庭執行職務。
中    華    民    國    97    年    1     月    31    日
                  刑事第十一庭法  官  林淑婷
以上判決正本證明與原本無異。
如不服本判決，應於送達後十日內，向本院提出上訴狀（上訴書
狀應敘述具體理由）。
                              書記官  林金良
中    華    民    國    97    年    1     月    31    日
附錄本案論罪科刑法條全文：
毒品危害防制條例第十條
施用第一級毒品者，處六月以上五年以下有期徒刑。
施用第二級毒品者，處三年以下有期徒刑。


司法院資訊處製作；財團法人民間司法改革基金會備份。
